# 企业重组后资产评估增值如何入账？

提问人：吕明渭 LMW 时间：2023-06-09 08:32:32
假定A企业重组设立一家新企业B，投入新企业的有固定资产，A企业固定资产账面原值 1000 万，累计折旧 200 万，净值 800 万，评估 1500 万元；B企业入账时，下述财务处理是否正确？如不正确，相关的会计准则和相关法规文件是如何规定的？评估增值入账是否应当考虑相应的递延所得税负债？请大家指教，谢谢！
1 、借：固定资产 800 贷：实收资本 800
2 、借：固定资产 700 贷：资本公积-资本溢价 700

回答人：chenyiwei
首先考虑是否符合按评估值进行账务调整（或重新建账）的条件。例如，对B企业构成同一控制下合并的，则不能按评估值进行账务调整。
如果可以按评估值调账的，则评估增值额计入资本公积。关于是否需确认递延所得税负债的问题，取决于税法上是否将评估增值额认可为新企业后续在税务上扣除折旧、摊销或者计算资产处置损益的计算基数。